臺灣新北地方法院民事裁定
110年度監宣字第1176號
聲  請  人  李淑鸞  

相  對  人  蔡戎建  

上列聲請人聲請准許處分受監護宣告人之財產事件，本院裁定如
下：
    主  文
准聲請人依附件遺產分割協議書所示內容代為處分受監護宣告之
人蔡戎建繼承取得如附表所示之不動產。
聲請程序費用由受監護宣告之人蔡戎建負擔。
    理  由
一、聲請意旨略以：聲請人為相對人即受監護宣告之人蔡戎建之
    監護人，相對人父親蔡清風於民國105年5月26日死亡，遺有
    如附表所示之不動產，相對人蔡戎建應繼分為5分之1，現聲
    請人代理相對人與其他繼承人達成遺產分割協議，由相對人
    蔡戎建取得附表不動產3分之1的持分，相對人取得之權利範
    圍已超過其應繼分，未有不利於相對人之情形，爰依民法11
    13條準用同法第1101條第1 、2 項之規定，聲請准由聲請人
    依附件遺產分割協議書所示內容代為處分相對人繼承之不動
    產等語。
二、按監護人對於受監護人之財產，非為受監護人之利益，不得
    使用、代為或同意處分。監護人為下列行為，非經法院許可
    ，不生效力：一、代理受監護人購置或處分不動產。二、代
    理受監護人，就供其居住之建築物或其基地出租、供他人使
    用或終止租賃。監護人不得以受監護人之財產為投資。但購
    買公債、國庫券、中央銀行儲蓄券、金融債券、可轉讓定期
    存單、金融機構承兌匯票或保證商業本票，不在此限，民法
    第1101條定有明文。上開規定於成年人之監護準用之，同法
    第1113條亦有明定。
三、經查：
  ㈠相對人前經本院以107 年度監宣字第624 號裁定宣告為受監
    護宣告之人，並選定聲請人為相對人之監護人、指定關係人
    蔡承恩為會同開具財產清冊之人；聲請人會同關係人蔡承恩
    具狀陳報本院相對人之財產清冊等情，業據聲請人提出戶籍
    謄本為證，並有本院案件索引卡查詢單在卷可參。
  ㈡聲請人主張相對人父親蔡清風死亡後，相對人與蔡清風其他
    繼承人共同繼承如附表所示之不動產，嗣聲請人代理相對人
    與該等繼承人達成遺產分割協議，由相對人繼承附表不動產
    各3分之1之權利範圍等節，亦據聲請人提出遺產分割協議書
    、繼承系統表、土地登記第二類謄本等件為證，本院審酌聲
    請人代理相對人與其他繼承人依附件遺產分割協議書所示之
    協議方法分割，相對人於遺產分割後所取得之遺產價值，已
    超過其應繼分5分之1應有之遺產價值，並無不利於相對人之
    情事，核與相對人之利益相符，堪認該遺產分割協議係符合
    相對人之利益。故聲請人聲請本院許可其代理受監護宣告人
    蔡戎建就繼承之附表所示不動產依附件所示之遺產分割協議
    書為處分，依法並無不合，應予准許。
四、依家事事件法第164 條第2 項，裁定如主文。
中　　華　　民　　國　　111 　年　　1 　　月　　4 　　日
                  家事法庭    法  官  楊朝舜
以上正本係照原本作成。
如對本裁定抗告須於裁定送達後10日內向本院提出抗告狀，並繳
納抗告費新臺幣1,000元。
中　　華　　民　　國　　111 　年　　1 　　月　　4 　　日
                              書記官　賴怡婷
附表：
編 號 財產種類      權利範圍   縣  市 鄉鎮市區 地  段 小段 地號/建號  1 土地 新北市 三重區 安慶  1地號 全部 2 土地 新北市 三重區 大智  283-1地號 全部 3 土地 新北市 三重區 大智  284-1地號 全部